【裁判字號】    97,訴,531
【裁判日期】    970513
【裁判案由】    毒品危害防制條例
【裁判全文】
臺灣基隆地方法院刑事判決               97年度訴字第531號
公  訴  人  臺灣基隆地方法院檢察署檢察官
被      告  乙○○
                    （另案臺灣基隆監獄基隆分監執行）
上列被告因毒品危害防制條例案件，經檢察官提起公訴（97年度
毒偵字第345 號），被告於準備程序進行中，就被訴事實為有罪
之陳述，經本院合議庭裁定由受命法官獨任進行簡式審判程序，
判決如下：
    主  文
乙○○施用第一級毒品，累犯，處有期徒刑柒月。
    事  實
一、乙○○有下列前案紀錄（構成累犯），及施用毒品執行觀察
    、勒戒、強制戒治之紀錄：
  (一)前因施用毒品案件，經觀察、勒戒後，認有繼續施用毒品傾
    向，經本院裁定令入戒治處所施以強制戒治，於民國90年7
    月19日戒治執行完畢釋放出所，並由臺灣基隆地方法院檢察
    署檢察官以90年度戒毒偵字第85號為不起訴處分確定。
  (二)復因施用第一級毒品案件，經送強制戒治（業於91年12月15
    日期滿執行完畢），由臺灣基隆地方法院檢察署檢察官以90
    年度毒偵字第1525號提起公訴，經本院以90年度訴字第676
    號判決判處有期徒刑10月確定，甫於92年10月11日縮刑期滿
    執行完畢（構成累犯）。
  (三)又因施用第一級毒品案件，由臺灣基隆地方法院檢察署檢察
    官以92年度毒偵字第1318號提起公訴，經本院以93年度訴字
    第44號判決判處有期徒刑1 年確定，並於94年2 月6 日縮刑
    期滿執行完畢（構成累犯）。
  (四)再因施用第一級毒品案件，由臺灣基隆地方法院檢察署檢察
    官本署檢察官以94年度毒偵字第903 號提起公訴，經本院以
    94年度訴字第338 號判決判處有期徒刑1 年，經提起上訴，
    由臺灣高等法院以94年度上訴字第2232號判決，撤銷改判處
    有期徒刑1 年2 月確定；
  (五)另因施用第一級毒品案件，由臺灣基隆地方法院檢察署檢察
    官以95年度毒偵字第473 號提起公訴，經本院以95年度訴字
    第170 號判決判處有期徒刑1 年2 月確定，嗣經本院於96年
    7 月16日，以96年度聲減字第200 號裁定，減刑為有期徒刑
    7 月確定，以上2 刑接續執行，甫於96年8 月8 日縮刑期滿
    執行完畢（構成累犯）。
  (六)復於96年9 月間，因施用第二級毒品案件，由臺灣基隆地方
    法院檢察署檢察官以96年度毒偵字第2728號聲請簡易判決處
    刑，經本院以97年度基簡字第32號判決判處有期徒刑5 月確
    定（尚未執行）。
二、乙○○係列管毒品行方不明人口，詎其仍未戒除毒癮，復基
    於施用第一級毒品海洛因之犯意，於96年12月21日上午10時
    許，在基隆市中山區○○○路195 巷2 號住處，將第一級毒
    品海洛因置入注射針筒內，摻水混合注射右手肘內側皮膚靜
    脈血管處之方式，非法施用第一級毒品海洛因1 次。嗣於同
    日下午4 時30分許，因其為毒品列管人口且減刑出獄，在基
    隆市○○○路196 巷內處，經警通知到局採尿送驗，結果係
    呈海洛因之嗎啡陽性反應，始查悉上情。
三、案經基隆市警察局第四分局報告臺灣基隆地方法院檢察署檢
    察官偵查起訴。
    理  由
一、本件被告所犯者非為死刑、無期徒刑、最輕本刑為3 年以上
    有期徒刑之罪或高等法院管轄第一審案件，其於準備程序進
    行中，先就被訴事實為有罪之陳述，經告知其簡式審判程序
    之旨，並聽取公訴人及被告之意見後，本院依刑事訴訟法第
    273 條之1 第1 項之規定，裁定由受命法官獨任進行簡式審
    判程序，且依同法第273 條之2 規定，簡式審判程序之證據
    調查，不受第159 條第1 項、第161 條之2 、第161 條之3
    、第163 條之1 及第164 條至第170 條規定之限制，合先敘
    明。
二、上開事實，業據被告於檢察偵查時及本院準備程序及審理時
    坦承在卷，而被告為警查獲所採集之尿液經送驗結果，呈嗎
    啡之陽性反應，此有臺灣尖端先進生技醫藥股份有限公司濫
    用藥物尿液檢驗報告1 份附卷可稽。又其前因施用毒品案件
    ，經觀察、勒戒後，認有繼續施用毒品傾向，經本院裁定令
    入戒治處所施以強制戒治，於民國90年7 月19日戒治執行完
    畢釋放出所，並由臺灣基隆地方法院檢察署檢察官以90年度
    戒毒偵字第85 號 為不起訴處分確定。復因施用第一級毒品
    案件，經送強制戒治，於91年12月15日期滿執行完畢等情，
    亦有臺灣高等法院被告前案紀錄表附卷足佐。綜上所陳，被
    告於前次強制戒治於91年12月15日執行完畢，5 年內業已再
    犯上述事實欄一、所示之施用毒品違反毒品危害防制條例案
    件，經法院判處罪刑確定，其又再犯本案之施用第一級毒品
    海洛因，罪證明確，犯行洵堪認定，自應依法論科。
三、論罪科刑部分：
  (一)查海洛因係毒品危害防制條例第2 條第2 項第1 款所定之第
    一級毒品，核被告所為係犯毒品危害防制條例第10條第1項
    之施用第一級毒品罪。被告持有第一級毒品海洛因之低度行
    為，應為施用第一級毒品之高度行為所吸收，不另論罪。
  (二)有事實欄一、(二)至(五)所載之前案紀錄暨科刑執行情形，有臺
    灣高等法院被告前案紀錄表在卷可稽，其於受有期徒刑之執
    行完畢後，5 年內故意再犯有期徒刑以上之本罪，為累犯，
    ，應依刑法第47條第1 項之規定加重其刑。
  (三)爰審酌被告犯罪之動機、曾有施用毒品之前科仍不知戒除，
    惟犯罪後坦承犯行，且所犯之施用毒品犯行乃戕害自己身心
    健康，並未危及他人等一切情狀，量處如主文所示之刑。
據上論斷，應依刑事訴訟法第273 條之1 第1 項、第299 條第1
項前段，毒品危害防制條例第10條第1 項、第23條第2 項，刑法
第11條前、第47條第1 項，判決如主文。
本案經檢察官甲○○到庭執行職務。
中    華    民    國    97    年    5     月    13    日
                  刑事第三庭法  官  黃永定
以上正本證明與原本無異。
如不服本判決應於收受本判決後10日內向本院提出上訴書狀，其
未敘述上訴理由者，並得於提起上訴後10日內向本院補提理由書
狀（均須按他造當事人之人數附繕本）「切勿逕送上級法院」。
中    華    民    國    97    年    5     月    13    日
                            書記官  劉珍珍
附錄論罪法條：
毒品危害防制條例第10條
I施用第一級毒品者，處 6 月以上 5 年以下有期徒刑。


司法院資訊處製作；財團法人民間司法改革基金會備份。
